# 请教各位，应收账款周转率计算，分子不含税，分母为什么是含税金额？

提问人：heshoucheng 时间：2018-01-19 23:45:13
应收账款周转率计算，收入/应收账款余额的平均值请问：分子不含税，分母为什么是含税金额？

回答人：chenyiwei
确实存在你说的口径不一致问题。但只要一贯运用，且该做法普遍被业内接受，还是可以具备纵向和横向的可比性的。